臺灣桃園地方法院刑事判決
110年度易字第425號
公  訴  人  臺灣桃園地方檢察署檢察官  
被      告  葉賢吉




上列被告因公然侮辱案件，經檢察官聲請簡易判決處刑（109年
度偵緝字第881號），本院受理後（109 年度壢簡字第1251 號）
，認不宜逕以簡易判決處刑，改行通常程序，被告於本院準備程
序中就被訴事實為有罪之陳述，經告知簡式審判程序之旨，並聽
取公訴人及被告之意見後，本院合議庭認為適宜進行簡式審判程
序而裁定改進行簡式審判程序審理，判決如下：
    主  文
葉賢吉犯公然侮辱罪，處罰金新臺幣參仟元，罰金如易服勞役，
以新臺幣壹仟元折算壹日。
    事實及理由
一、本案被告葉賢吉所犯非死刑、無期徒刑或最輕本刑有期徒刑
    3 年以上之罪，亦非高等法院管轄第一審案件，且於本院準
    備程序中均為有罪之陳述，經本院告以簡式審判程序意旨，
    並聽取公訴人及被告意見後，本院合議庭裁定由受命法官進
    行簡式審判程序，是本件之證據調查，依刑事訴訟法第273
    條之2 規定，不受同法第159 條第1 項、第161 條之2 、第
    161 條之3 、第163 條之1 及第164 條至第170 條規定之限
    制，合先敘明。
二、本案犯罪事實及證明犯罪事實之證據方法及其證據，除證據
    並所犯法條欄有關「被告陳添富」記載應更正為「被告葉賢
    吉」及證據部分應補充「被告葉賢吉於本院準備程序、簡式
    審判程序時之自白及本院勘驗筆錄暨附件（見本院易字卷第
    118頁、第121頁至第126頁及第130頁至第131頁）」外，其
    餘均引用起訴書所載（詳如附件）。
三、被告為本案犯行後，刑法第309條第1項業於108年12月25日
    經總統公布修正施行，並自同年月 27 日起生效，惟此次修
    正僅係就罰金刑之計算標準統一，並使具體罰金上限數額於
    處罰條文中明確化，毋庸再適用刑法施行法第 1 條之 1 第
     2 項為提高，尚不涉及具體法律效果之變更，不生有利不
    利被告之問題，自應適用裁判時之現行刑法第309條第1項規
    定，應予敘明。是核被告所為，係犯刑法第309條第1項之公
    然侮辱罪。
四、爰以行為人之責任為基礎，審酌被告僅因與告訴人張仲豪之
    間有口角糾紛，即在公開場所公然侮辱告訴人，貶抑告訴人
    之人格，所為實屬不該，惟衡酌被告犯後尚能坦認犯行，兼
    衡其智識程度、家庭生活狀況，暨其犯罪之目的及手段等一
    切情狀，量處如主文所示之刑，並依刑法第42條第3項前段
    規定，諭知易服勞役之折算標準，以示懲儆。
五、據上論斷，依刑事訴訟法第273 條之1 第1 項、第299 條第
    1項前段、第310 條之2 、第454 條第2 項，判決如主文。
本案經檢察官吳明嫺聲請以簡易判決處刑，由檢察官陳玟君到庭
執行職務。 
中　　華　　民　　國　　110 　年　　12　　月　　30　　日
                    刑事第二庭  法　官　陳炫谷
以上正本證明與原本無異。
如不服本判決應於收受判決後20日內向本院提出上訴書狀，並應
敘述具體理由。其未敘述上訴理由者，應於上訴期間屆滿後20日
內向本院補提理由書(均須按他造當事人之人數附繕本)「切勿逕
送上級法院」。

                                  書記官　張佑聖
　　　　　　　　　　　　　　　　　
中　　華　　民　　國　　110 　年　　12　　月　　30　　日
附錄本案論罪科刑法條全文：
中華民國刑法刑法第 309 條
公然侮辱人者，處拘役或9千元以下罰金。
以強暴犯前項之罪者，處1年以下有期徒刑、拘役或 1 萬 5 千
元以下罰金。 
附件：
臺灣桃園地方檢察署檢察官聲請簡易判決處刑書　
                                    109年度偵緝字第881號
　　被　　　告　葉賢吉　男　44歲（民國00年0月0日生）
　　　　　　　　　　　　住○○市○○區○○路000巷00號11
　　　　　　　　　　　　樓
　　　　　　　　　　　　居桃園市○○區○○路0段000號3樓
　　　　　　　　　　　　國民身分證統一編號：Z000000000號
上列被告因妨害名譽案件，業經偵查終結，認為宜聲請以簡易判
決處刑，茲將犯罪事實及證據並所犯法條分敘如下：
　　　　犯罪事實
一、葉賢吉與張仲豪素不相識，於民國108年11月27日晚間7時許
    ，在桃園市○○區○○路0段00號前因停車問題起起爭執，葉賢
    吉竟基於公然侮辱之犯意，於前開不特定人得以共聞共見之
    場所，對張仲豪辱罵「幹你娘」、「三小」（台語）等語，
    使張仲豪深感難堪。
二、案經張仲豪訴由桃園市政府警察局中壢分局報告偵辦。
　　　　證據並所犯法條
一、被告陳添富於偵查中矢口否認上揭犯行，然上開犯罪事實，
    業據證人即告訴人張仲豪於警詢時指訴明確，並有現場錄影
    畫面光碟及翻拍照片在卷可稽，是被告犯嫌應堪認定。
二、核被告所為，係犯刑法第309條第1項之公然侮辱罪嫌。
三、依刑事訴訟法第451條第1項聲請逕以簡易判決處刑。
　　此　致
臺灣桃園地方法院
中　　華　　民　　國　 109　　年　　5 　　月　　18　　日
　　　　　　　　　　　　  　  檢　察　官  吳明嫺
本件正本與原本無異　　　　　　　　　　　　　　　　　　　
中    華  　民　  國   109  　年　  5     月    25    日
                              書  記  官  謝孟崴     
附記事項：
本件係依刑事訴訟法簡易程序辦理，法院簡易庭得不傳喚被告、
輔佐人、告訴人、告發人等出庭即以簡易判決處刑；被告、被害
人、告訴人等對告訴乃論案件如已達成民事和解而要撤回告訴或
對非告訴乃論案件認有受傳喚到庭陳述意見之必要時，請即另以
書狀向臺灣桃園地方法院簡易庭陳述或請求傳訊。     
參考法條：
中華民國刑法第309條
公然侮辱人者，處拘役或 9 千元以下罰金。
以強暴犯前項之罪者，處 1 年以下有期徒刑、拘役或 1 萬 5
千元以下罰金。